---
title: "Итоги годового регистра"
author:
- "Лаптева Ф.Р."
- "Попов А.Ю."
date: today
format:
  html:
    self-contained: true
number-sections: true
editor: visual
toc: true
crossref:
  chapters: true
execute:
  echo: false
  warning: false
  error: false
  message: false
  fig.align: 'center'
  dev: "png"
  cache: false
---

```{r}
#| lable: initialization
#| include: FALSE
#| warning: FALSE
  
library(lubridate)
library(DT) # интеррактивные табл
library(reshape2)
#install.packages("apaTables") # Для академических корреляционых таблиц
#install.packages("metan") # для p value в корреляционном графике
library(here)
source(here("lib", "setup.R"))

# Определяем путь к директории
#directory <- paste0("C:\\Users\\", Sys.getenv("USERNAME"), 
#                    "\\YandexDisk\\2 Эфферон КИ\\Регистры и серии кейсов\\Регист #1\\")

# Получаем список файлов с расширением .xlsx
#files <- dir(path = directory, pattern = '\\.xlsx$', full.names = TRUE)
files <- list.files(pattern = '\\.xlsx$', full.names = TRUE)

# Читаем файлы, удаляем "Подрядчик" (если он есть), затем объединяем
all_data <- lapply(files, function(file) {
  df <- as.data.frame(read_excel(file))  # Читаем Excel в data.frame
  if ("Подрядчик" %in% colnames(df)) {   # Проверяем наличие столбца
    df <- df %>% select(-Подрядчик)      # Удаляем его
  }
  
  return(df)
})

# Объединяем все датасеты в один
df <- bind_rows(all_data)

to_rds(df, "df")
```

```{r}
#| lable: prepare-data
#| include: FALSE

dataset <- rds("df") %>%
  mutate(ID = row_number()) %>%
  mutate(
    Дата_гемоперфузии = dmy(`Дата проведения гемоперфузии Efferon`),
    Дата_заполнения = dmy(`Дата заполнения формы`),
    Поступление_в_ОРИТ = dmy(`Поступление в ОРИТ`),
    `Между гемосорбцией и занесением в БД` = as.numeric(Дата_заполнения - Дата_гемоперфузии),
    `Между поступлением в ОРИТ и сорбцией` = as.numeric(Дата_гемоперфузии - Поступление_в_ОРИТ),
    `SOFA/pSOFA перед гемоперфузией` = as.numeric(gsub("[^0-9.]", "", `SOFA/pSOFA перед гемоперфузией`)),
    `Вид используемого устройства` = recode(`Вид используемого устройства`, 
                                                        "ct" = "Efferon CT", "lps" = "Efferon LPS"),
    `Возраст (Полных лет)` = as.numeric(`Возраст (Полных лет)`),
    Пол = as.factor(Пол),
    `Исход` = na_if(`Исход`, "---"),  # Заменяем "---" на NA
    `Исход` = factor(`Исход`, levels = c("Смерть", "Выписан", NA)),
    `Общее улучшение` = na_if(`Общее улучшение...15`, "---"),
    `Терапевтический эффект` = na_if(`Терапевтический эффект...16`, "---"),
    `Побочные эффекты` = na_if(`Побочные эффекты...17`, "---")
  )
to_rds(dataset, "dataset")
```

```{r}
#| lable: age-and-sofa-IQR

df <- rds("dataset")

get_age <- function(df, condition_col, condition_value) {
  # Фильтрация датафрейма
  filtered_df <- dplyr::filter(df, !!rlang::sym(condition_col) == condition_value)
  
  age_vector <- filtered_df$`Возраст (Полных лет)`
  
  Me <- median(age_vector, na.rm = TRUE)
  Q1 <- round(hdquantile(age_vector, probs = 0.25, na.rm = TRUE), 0)
  Q3 <- round(hdquantile(age_vector, probs = 0.75, na.rm = TRUE), 0)
  
  return(paste(Me, "(",Q1,";",Q3,")"))
}

get_SOFA <- function(age_vector) {
  Me <- median(age_vector, na.rm = TRUE)
  Q1 <- round(hdquantile(age_vector, probs = 0.25, na.rm = TRUE), 0)
  Q3 <- round(hdquantile(age_vector, probs = 0.75, na.rm = TRUE), 0)
  
  return(paste(Me, "(",Q1,";",Q3,")"))
}


```

В период с `r (min(df[["Дата_заполнения"]]))` по `r (max(df[["Дата_заполнения"]]))` отмечено `r nrow(df)` сорбций проведенных `r nrow(df |> dplyr::filter(df[["Номер гемоперфузии"]] == 1))` пациентам. Дважды сорбции были проведены `r sum(df[["Номер гемоперфузии"]] == 2)` пациентам, более 3 раз `r sum(!(df[["Номер гемоперфузии"]] %in% c("1", "2")))` пациентам.

<br> Возраст пациентов `r get_age(df, "Номер гемоперфузии", 1)` лет. <br> SOFA `r get_SOFA(df[["SOFA/pSOFA перед гемоперфузией"]])` баллов. <br> В занесении данных приняло участие `r nrow(dplyr::distinct(df, ФИО))` реаниматолога.

# Графики

```{r}
#| label: fig-SOFA1
#| fig-cap: 'Распределение баллов SOFA по типам устройств'
#| fig-subcap:
#|   - ''
#| layout-ncol: 1
#| results: hide
#| fig-dpi: 300
#| fig-width: 8
#| fig-height: 5

df <- rds("dataset")

ggplot(df|>filter(`Вид используемого устройства` %in% c("Efferon LPS", "Efferon CT")),
       aes(x = `SOFA/pSOFA перед гемоперфузией`, fill = `Вид используемого устройства`)) +
  geom_histogram(binwidth = 1, color = "black",
                 position = "identity", alpha = 0.5) + # stack есди нужно друг над другом
  labs(title = NULL, 
       x = "SOFA", 
       y = NULL,
       fill = NULL) +
  scale_x_continuous(breaks = seq(min(df$`SOFA/pSOFA перед гемоперфузией`, na.rm = TRUE), # NA Не учитываем
                                  max(df$`SOFA/pSOFA перед гемоперфузией`, na.rm = TRUE), 
                                  by = 1)) +
  scale_fill_manual(values = c("Efferon LPS" = "#1f77b4", "Efferon CT" = "#ff7f0e")) +  # Задаем контрастные цвета
  theme_minimal() +
  theme(
    legend.position = "top",  # Легенда наверху
    legend.justification = "center",  # Центрирование легенды
    legend.title = element_text(size = 12),  # Формат заголовка легенды
    legend.text = element_text(size = 12),  # Формат текста в легенде
    plot.title = element_text(hjust = 0.5),  # Центрирование заголовка
    panel.grid.minor = element_blank() # Убираем мелкую сетку
  )     

```

```{r}
#| label: fig-SOFA2
#| fig-cap: 'Распределение баллов SOFA по типам устройств.2'
#| fig-subcap:
#|   - ''
#| layout-ncol: 1
#| results: hide
#| fig-dpi: 300
#| fig-width: 8
#| fig-height: 5


df <- rds("dataset")
# Делаем столбцы для группы CT уже
gg <- ggplot(df |> filter(`Вид используемого устройства` %in% c("Efferon LPS", "Efferon CT")),
       aes(x = `SOFA/pSOFA перед гемоперфузией`, fill = `Вид используемого устройства`)) +
  geom_histogram(data = df |> filter(`Вид используемого устройства` == "Efferon LPS"),
           position = "identity", color = "black", binwidth = 1) +  # Столбцы для LPS (шире)
  geom_bar(data = df |> filter(`Вид используемого устройства` == "Efferon CT"),
           position = "identity", color = "black", width = 0.6) +  # Столбцы для CT (уже)
  labs(title = NULL, 
       x = NULL, 
       y = NULL,
       fill = NULL) +
  scale_x_continuous(breaks = seq(min(df$`SOFA/pSOFA перед гемоперфузией`, na.rm = TRUE), 
                                  max(df$`SOFA/pSOFA перед гемоперфузией`, na.rm = TRUE), 
                                  by = 2)) +
  scale_fill_manual(values = c("Efferon LPS" = "#1f77b4", "Efferon CT" ="brown1")) +  # Задаем контрастные цвета
  theme_bw() +
  theme(
    legend.position = c(0.95, 0.95),  # Легенда в правый верхний угол (относительные координаты)
    legend.justification = c(1, 1),   # Устанавливаем привязку легенды к правому верхнему углу
    panel.grid = element_blank(),
    legend.title = element_text(size = 14),  # Формат заголовка легенды
    legend.text = element_text(size = 14),  # Формат текста в легенде
    plot.title = element_text(hjust = 0.5),  # Центрирование заголовка
    panel.grid.minor = element_blank(),  # Убираем мелкую сетку
    axis.title = element_text(size = 14),
    axis.ticks.x.top = element_blank(),
    axis.ticks.y.right = element_blank(),
    axis.line = element_line(linewidth = 0),  # Устанавливаем одинаковую толщину линии рамки
    axis.text = element_text(size = 14)
  )
gg
# output_path <- getwd()
# if (!dir.exists(output_path)) {
#   dir.create(output_path, recursive = TRUE)
# }
# 
# ggsave(
#     filename = paste0(output_path, "/", "SOFA_plot", ".png"),
#     plot = gg,
#     width = 1400,
#     height = 1200,
#     dpi = 260,
#     units = "px"
#   )
```

```{r}
#| label: fig-age
#| fig-cap: 'Распределение пациентов по возрастным группам с учетом вида устройста'
#| fig-subcap:
#|   - ''
#| layout-ncol: 1
#| results: hide
#| fig-dpi: 300
#| fig-width: 8
#| fig-height: 5

df <- rds("dataset")

library(ggplot2)
library(dplyr)

# Добавляем колонку с возрастными группами
df_fig_age <- df |> 
  filter(`Номер гемоперфузии` == 1)|>
  mutate(`Возрастная группа` = cut(`Возраст (Полных лет)`, 
                                   breaks = c(0, 20, 30, 40, 50, 60, 70, 80, 90), 
                                   labels = c("0-20", "21-30", "31-40", "41-50", "51-60", 
                                              "61-70", "71-79", "81-89"),
                                   right = TRUE))  # Правая граница включена

# Построение гистограммы
gg <- ggplot(df_fig_age|>filter(`Вид используемого устройства` %in% c("Efferon LPS", "Efferon CT"))|>
         filter(!is.na(`Возрастная группа`)),  # Убираем NA
       aes(x = `Возрастная группа`, fill = `Вид используемого устройства`)) +
  geom_bar(data = df_fig_age |> filter(`Вид используемого устройства` == "Efferon LPS"),
           position = "identity", color = "black", binwidth = 1) +  # Столбцы для LPS (шире)
  geom_bar(data = df_fig_age |> filter(`Вид используемого устройства` == "Efferon CT"),
           position = "identity",  color = "black", width = 0.6) +  # Столбцы для CT (уже)
  labs(
    title = NULL, 
    x = NULL, 
    y = NULL,
    fill = NULL  # Заголовок легенды
  ) +
  scale_fill_manual(values = c("Efferon LPS" = "#1f77b4", "Efferon CT" ="brown1")) +  # Задаем контрастные цвета
  theme_bw() +
  theme(
    legend.position = c(0.95, 0.95),  # Легенда в правый верхний угол (относительные координаты)
    legend.justification = c(1, 1),   # Устанавливаем привязку легенды к правому верхнему углу
    panel.grid = element_blank(),
    legend.title = element_text(size = 14),  # Формат заголовка легенды
    legend.text = element_text(size = 14),  # Формат текста в легенде
    plot.title = element_text(hjust = 0.5),  # Центрирование заголовка
    panel.grid.minor = element_blank(),  # Убираем мелкую сетку
    axis.title = element_text(size = 14),
    axis.ticks.x.top = element_blank(),
    axis.ticks.y.right = element_blank(),
    axis.line = element_line(linewidth = 0),
    axis.text = element_text(size = 14)
  )
gg

# output_path <- getwd()
# if (!dir.exists(output_path)) {
#   dir.create(output_path, recursive = TRUE)
# }
# 
# ggsave(
#     filename = paste0(output_path, "/", "age", ".png"),
#     plot = gg,
#     width = 1400,
#     height = 1200,
#     dpi = 260,
#     units = "px"
#   )

```

# Таблица по болезням

Ниже представлена таблица по частоте отмеченных болезней в группах "Efferon LPS", "Efferon CT". Номер гемоперфузии = 1.

```{r}
#| label: tbl-diseases
#| tbl-cap: 'Частота встречаемости болезней'


df_diseases <- dataset |>
  select(`Вид используемого устройства`,
         `Номер гемоперфузии`,
         `Болезни`) |>
  mutate(`Болезни` = na_if(`Болезни`, "---")) |>
  filter(`Номер гемоперфузии` == 1) |>
  filter(`Вид используемого устройства` %in% c("Efferon LPS", "Efferon CT"))|>
  mutate(`Болезни` = str_to_lower(`Болезни`)) |>
  separate_rows(`Болезни`, sep = "[.,]") |>
  mutate(`Болезни` = str_trim(`Болезни`))  # Удаление лишних пробелов

# Подсчет частоты болезней по виду устройства
df_disease_freq <- df_diseases |>
  mutate(
    `Болезни` = str_trim(`Болезни`),  # Убираем лишние пробелы
    `Болезни` = if_else(
      `Болезни` %in% c("", "-", "---", ",", ".", "?"),  # Обозначения пустых значений
      NA_character_, `Болезни`
    )
  ) |>
  group_by(`Вид используемого устройства`, `Болезни`) |>  # Группировка по устройству и болезни
  count(name = "Частота") |>
  ungroup() |>
  group_by(`Болезни`) |>
  mutate(Процент = round((Частота / sum(Частота)) * 100, 2)) |>
  ungroup()

# Преобразование в ширинный формат
df_disease_freq_wide <- df_disease_freq |>
  pivot_wider(
    names_from = `Вид используемого устройства`, 
    values_from = c(Частота, Процент),
    values_fn = list(Частота = sum, Процент = sum), # Суммируем частоты и проценты для каждого устройства
    names_glue = "{`Вид используемого устройства`}_{.value}" # Форматируем имена столбцов
  )

# Форматирование процента и частоты в одном столбце
df_disease_freq_wide <- df_disease_freq_wide |>
  mutate(
    `Efferon LPS` = paste0(replace_na(`Efferon LPS_Частота`, 0), 
                           " (", replace_na(`Efferon LPS_Процент`, 0), "%)"),
    `Efferon CT` = paste0(replace_na(`Efferon CT_Частота`, 0), 
                          " (", replace_na(`Efferon CT_Процент`, 0), "%)")
  ) |>
  select(`Болезни`, `Efferon LPS`, `Efferon CT`)  # Оставляем только нужные столбцы

df_disease_freq_wide |> kable()

# library(writexl)
# file_path <- file.path(getwd(), "disease_frequency.xlsx")
# write_xlsx(df_disease_freq_wide, file_path)
# file_path
```

# Проверка согласованности

```{r}
#| label: timeline-check
#| include: FALSE

df <- rds("dataset")

#Добавили столбец с несоответствием по времени
df <- df %>%
  mutate(timeline_breakdown = case_when(
    `Между гемосорбцией и занесением в БД` < 0 & `Между поступлением в ОРИТ и сорбцией` < 0 ~ "несоответствие",
    `Между гемосорбцией и занесением в БД` < 0 ~ "несоответствие",
    `Между поступлением в ОРИТ и сорбцией` < 0 ~ "несоответствие",
    TRUE ~ "соответствие"
  )) %>%
  filter(timeline_breakdown != "Норма") 

to_rds(df, "dataset_timeline")

```

```{r}
#| label: tbl-cross_table
#| tbl-cap: 'Cопряженность "Общего улучшения" и "Терапевтического эффекта"'


df <- rds("dataset")

# Создание таблицы сопряжения с учётом NA
cross_wide <- as.data.frame(table(df$`Общее улучшение`, df$`Терапевтический эффект`, useNA = "ifany")) %>%
  mutate(Percent = Freq / sum(Freq) * 100,
         Combined = paste(Freq, "(", round(Percent, 1), "%)", sep = "")) %>%
  select(Var1, Var2, Combined) %>%
  pivot_wider(names_from = Var2, values_from = Combined)

# Переименовала столбцы для удобства
names(cross_wide) <- c(" ", names(cross_wide)[-1])

kable(cross_wide)

#Добавили столбец с несоответствием по времени
df <- df %>%
  mutate(timeline_breakdown = case_when(
    `Между гемосорбцией и занесением в БД` < 0 & `Между поступлением в ОРИТ и сорбцией` < 0 ~ "несоответствие",
    `Между гемосорбцией и занесением в БД` < 0 ~ "несоответствие",
    `Между поступлением в ОРИТ и сорбцией` < 0 ~ "несоответствие",
    TRUE ~ "соответствие"
  )) %>%
  filter(timeline_breakdown != "Норма") 

# Добавляем столбец с несоответствием оценок врачей

library(purrr)

get_patient_ids <- function(pairs, df) {
  # Фильтрация ID на основе переданных пар значений
  results <- map_df(pairs, function(pair) {
    value1 <- pair[1]
    value2 <- pair[2]

    df %>%
      filter(`Общее улучшение` == value1 & `Терапевтический эффект` == value2) %>%
      select(ID)
  })


  selected_ids <- results$ID

  df <- df %>%
    mutate(`mistrust_of_estimation` = ifelse(ID %in% selected_ids, "несоответствие", "соответствие"))

  return(df)
}

# Список пар значений. Получаем после анализа таблицы сопряженности по 2-м интерисующим столбцам
pairs <- list(
  c("2 - Очень сильно улучшилось.", "3 - Минимальное улучшение. Незначительное улучшение, не влияющие на клинический статус пациента."),
  c("2 - Очень сильно улучшилось.", "4 - Без изменений или хуже."),
  c("3 - Сильно улучшилось.", "4 - Без изменений или хуже."),
  c("5 - Без изменений.", "1 - Отмечено значительное улучшение. Полная или почти полная ремиссия симптомов."),
  c("6 - Минимальное ухудшение.", "1 - Отмечено значительное улучшение. Полная или почти полная ремиссия симптомов."),
  c("6 - Минимальное ухудшение.", "2 - Умеренное улучшение. Частичная ремиссия симптомов."),
  c("7 - Сильно ухудшилось.", "1 - Отмечено значительное улучшение. Полная или почти полная ремиссия симптомов."),
  c("7 - Сильно ухудшилось.", "2 - Умеренное улучшение. Частичная ремиссия симптомов."),
  c("7 - Сильно ухудшилось.", "3 - Минимальное улучшение. Незначительное улучшение, не влияющие на клинический статус пациента.")
)

df <- get_patient_ids(pairs, df)


```

```{r}
#| label: df-filter
#| include: false

df_filtered <- df %>%
  filter(mistrust_of_estimation == 'соответствие' & timeline_breakdown == 'соответствие')
to_rds(df_filtered, "df_filtered")
```

```{r}
#| label: tbl-mistrust
#| tbl-cap: 'Сомнительные записи'

df_filtered <- rds("df_filtered")

df %>%
  filter(mistrust_of_estimation == "несоответствие" | timeline_breakdown == "несоответствие") %>%
  mutate(`№` = row_number()) %>%  # Добавляем номер строки
  select(
    `№`, 
    ID,
    `Вид используемого устройства`,
    `Устройство (номер)`,
    `Поступление в ОРИТ`,
    `Дата проведения гемоперфузии Efferon`,
    `Между гемосорбцией и занесением в БД`,
    `Между поступлением в ОРИТ и сорбцией`,
    `Cоответствие таймлайна` = mistrust_of_estimation,
    `Cоответстие оценки врача` = timeline_breakdown,
    ) %>%
  kable()

```

В дальнейшем учитываются пациенты с согласованными данными.

# Анализ оценки врачом состояния пациента

Посмотрим отличается ли оценка врачом изменения состояния пациента в группе LPS и СT

```{r}
#| label: tbl-table11
#| tbl-cap: 'Оценка состояния для двух устройств'

library(dplyr)
library(gtsummary)

df_filtered <- rds("df_filtered")

df_general_stat <- df_filtered %>%
  filter(`Вид используемого устройства` %in% c('Efferon CT', 'Efferon LPS')) %>%
  # mutate(across(
  #   c(`Общее улучшение`, `Терапевтический эффект`, `Побочные эффекты`),
  #   ~ replace(., . == 0, NA) # В выбранных столбцах заменить 0 на NA
  # )) %>%
  select(
    `Общее улучшение`,
    `Терапевтический эффект`,
    `Побочные эффекты`,
    `Вид используемого устройства`
  )

table <- df_general_stat %>%
  tbl_summary(
    by = `Вид используемого устройства`,
    type = where(is.numeric) ~ "continuous2",
     statistic = all_continuous() ~ c("{median} ({p25}, {p75})", ("{mean} ({sd})")),
    digits = all_continuous() ~ 2,
    missing = "ifany"
  ) %>%
  #add_p() %>%
  add_overall() %>%
  modify_header(label = "Переменные") %>%
  modify_caption("**Описание состояний по виду используемого устройства**")

table

```

Посмотрим чем отличаются оценки врачей для пациентов в группе LPS разделенных по "SOFA/pSOFA перед гемоперфузией"

```{r}
#| label: tbl-table12
#| tbl-cap: 'Суммирующая таблица с оценкой эффекта по SOFA/pSOFA'

df_filtered <- rds("df_filtered")|>
  filter(`Вид используемого устройства` == "Efferon LPS")|>
  mutate(SOFA_group = case_when(
    is.na(`SOFA/pSOFA перед гемоперфузией`) ~ NA_character_, # Если значение NA, то присваиваем NA
    `SOFA/pSOFA перед гемоперфузией` >= 0 & `SOFA/pSOFA перед гемоперфузией` <= 7 ~ "0-7",
    `SOFA/pSOFA перед гемоперфузией` >= 8 & `SOFA/pSOFA перед гемоперфузией` <= 11 ~ "8-11",
    `SOFA/pSOFA перед гемоперфузией` >= 12 ~ "12-18"
  ))

df_filtered <- df_filtered |>
  mutate(SOFA_group = if_else(is.na(SOFA_group), "Неизвестно", SOFA_group)) |>
  mutate(SOFA_group = factor(SOFA_group, levels = c("0-7", "8-11", "12-18", "Неизвестно")))



# табл с оценкой  эффекта по SOFA
table_summary <- df_filtered |>
  select(`Терапевтический эффект`,
         `Общее улучшение`,
         `Побочные эффекты`,
         `SOFA_group`)|>
  tbl_summary(
    by = SOFA_group,
    statistic = list(all_continuous() ~ "{mean} ({sd})", # непрерывные переменные
                     all_categorical() ~ "{n}({p}%)"), # категориальные переменные {n}
    missing = "ifany"
  ) %>%
  #add_p() %>%
  add_overall() |>
  modify_header(label = "Переменные")

table_summary
```

# Анализ исходов.

В анализе пациенты с номером гемоперфузии = 1.

```{r}
#| label: tbl-surv
#| tbl-cap: 'Сравнительная таблица исходов'

df_filtered_outcome <- rds("df_filtered")|>
  filter(!is.na(`Исход`))|>
  droplevels() |>
  filter(`Номер гемоперфузии` == 1)|>
  select(`Между поступлением в ОРИТ и сорбцией`,
         `Исход`)

table_summary <- df_filtered_outcome |>
  tbl_summary(
    by = Исход,
    missing = "no",  
    statistic = list(all_continuous() ~ "{mean} ({sd})", # непрерывные переменные
                     all_categorical() ~ "{n}({p}%)") # категориальные переменные 
  )%>%
  add_p() 

table_summary

```

Сравнение времени Между гемосорбцией и занесением в БД по типу исхода. В анализе пациенты с номером гемоперфузии = 1.

Исходы по видам используемого устройства

```{r}
#| label: tbl-surv3
#| tbl-cap: 'Сравнительная таблица исходов LPS/CT/LPS neo'


df_filtered_outcome <- rds("df_filtered")|>
  filter(`Номер гемоперфузии` == 1) |>
  select(`Вид используемого устройства`, `Исход`) |>
  mutate(
    `Исход` = fct_explicit_na(`Исход`, na_level = "Не указано"),  # Явное добавление NA как категории
   
  )

table_summary <- df_filtered_outcome |>
  tbl_summary(
    by = `Вид используемого устройства`,
    missing = "ifany",  # Учитываем NA
    statistic = list(
      all_continuous() ~ "{mean} ({sd})",  # Непрерывные переменные
      all_categorical() ~ "{n} ({p}%)"  # Категориальные переменные
    )
  ) %>%
  add_p()

table_summary

```

```{r}
#| label: fig-crr
#| eval: true

library(gtsummary)

df_filtered_outcome <- rds("df_filtered")|>
  droplevels() |>
  filter(`Номер гемоперфузии` == 1)|>
  
  select(`Между поступлением в ОРИТ и сорбцией`,
         `Между гемосорбцией и занесением в БД`,
         `SOFA/pSOFA перед гемоперфузией`,
         `Исход`,
         `Вид используемого устройства`,
         `Возраст (Полных лет)`) |> 
  
  mutate(
    `SOFA/pSOFA перед гемоперфузией` = replace_na(`SOFA/pSOFA перед гемоперфузией`, mean(`SOFA/pSOFA перед гемоперфузией`)),
    `Возраст (Полных лет)` = replace_na(`Возраст (Полных лет)`, mean(`Возраст (Полных лет)`)), 
    time = `Между гемосорбцией и занесением в БД` + `Между поступлением в ОРИТ и сорбцией`,
    strata = if_else(`Между поступлением в ОРИТ и сорбцией` < 3, 'ранние', 'поздние'),
    `Возраст (Полных лет / 10)` = `Возраст (Полных лет)`/10
  )
  

df_filtered_outcome <- df_filtered_outcome %>%
  mutate(Исход_crr = factor(
    case_when(
      `Исход` == "Смерть" ~ 1, 
      `Исход` == "Выписан" ~ 2,
      is.na(`Исход`) ~ 0
    ), levels = c(0, 1, 2),
  ))  # Преобразуем в 0 и 1, остальное в NA

crr <- crr(
  Surv(`Между гемосорбцией и занесением в БД`, `Исход_crr`) 
  ~ `Между поступлением в ОРИТ и сорбцией` + `SOFA/pSOFA перед гемоперфузией` + `Возраст (Полных лет / 10)`, 
  data = df_filtered_outcome,
  failcode = 2
  )



cuminc <- cuminc(Surv(`Между гемосорбцией и занесением в БД`, `Исход_crr`) ~ strata,  data = df_filtered_outcome
  )

cuminc$tidy <-  cuminc$tidy |> 
  mutate(
    estimate = if_else(outcome == 1, 1 - estimate, estimate),
    conf.low = if_else(outcome == 1, 1 - conf.low, conf.low),
    conf.high = if_else(outcome == 1, 1 - conf.high, conf.high),
    outcome = if_else(outcome == 1, 'выживаемость', 'выписка из ОРИТ')
  )

cuminc |> ggcuminc(outcome =  c('выживаемость', 'выписка из ОРИТ')) + 
  #add_confidence_interval() + 
  #add_risktable() + 
  #add_censor_mark() +
  scale_x_continuous(breaks = c(0, 3, 7, 14, 28, 60), limits = c(0, 60))
```

```{r}
#| label: logit

df_filtered_outcome <- df_filtered_outcome %>%
  mutate(Исход_logit = factor(ifelse(Исход == "Смерть", 0, 
                        ifelse(Исход == "Выписан", 1, 0)), levels = c(0, 1)))  

model <- glm(Исход_logit ~ I(`Между поступлением в ОРИТ и сорбцией`/5) + `SOFA/pSOFA перед гемоперфузией` + `Возраст (Полных лет)`, 
             data = df_filtered_outcome, 
             family = binomial(link = "logit"))  # Бинарная зависимая переменная

tbl_regression(model, exponentiate = TRUE)

p1 <- 1 -predict(
  model, 
  newdata = tibble(
    `Между поступлением в ОРИТ и сорбцией` = c(0, 1, 3, 5), 
    `SOFA/pSOFA перед гемоперфузией` = median(df_filtered_outcome$`SOFA/pSOFA перед гемоперфузией`),
    `Возраст (Полных лет)` = median(df_filtered_outcome$`Возраст (Полных лет)`)
  )
)

summary(model)

smr <- df_filtered_outcome |> 
  group_by(strata) |> 
  summarise(
    Me = median(`Между гемосорбцией и занесением в БД`),
    Q1 = quantile(`Между гемосорбцией и занесением в БД`, probs = 0.25),
    Q3 = quantile(`Между гемосорбцией и занесением в БД`, probs = 0.75),
  )

```

```{r}
#| label: TEST SOFA-ORITdays

# Загружаем и фильтруем данные
df_filtered_scatter <- rds("df_filtered") |>
  droplevels() |>
  filter(`Номер гемоперфузии` == 1) |>
  select(`Между поступлением в ОРИТ и сорбцией`,
         `SOFA/pSOFA перед гемоперфузией`) |>
  
  # Заменяем пропущенные значения
  mutate(
    `SOFA/pSOFA перед гемоперфузией` = replace_na(`SOFA/pSOFA перед гемоперфузией`, 
                                                  mean(`SOFA/pSOFA перед гемоперфузией`, na.rm = TRUE)),
    `Между поступлением в ОРИТ и сорбцией` = replace_na(`Между поступлением в ОРИТ и сорбцией`, 
                                                       mean(`Между поступлением в ОРИТ и сорбцией`, na.rm = TRUE))
  )

# Строим jitter plot с маленькими окружностями без линии
ggplot(df_filtered_scatter, aes(x = `Между поступлением в ОРИТ и сорбцией`, 
                               y = `SOFA/pSOFA перед гемоперфузией`)) +
  geom_jitter(alpha = 0.6, size = 1, shape = 1, color = "black", 
              width = 0.1, height = 0.1, stroke = 0.8) +
  labs(x = "Время между поступлением в ОРИТ и сорбцией",
       y = "SOFA/pSOFA перед гемоперфузией",
       title = "Зависимость SOFA/pSOFA от времени между поступлением в ОРИТ и сорбцией") +
  theme_minimal() +
  theme(plot.title = element_text(size = 12))
```

```{r}
#| label: TEST SOFA-ORITdays2
#| 
# Загружаем и фильтруем данные, удаляем строки с пропущенными значениями
df_filtered_scatter <- rds("df_filtered") |>
  droplevels() |>
  filter(`Номер гемоперфузии` == 1) |>
  select(`Между поступлением в ОРИТ и сорбцией`,
         `SOFA/pSOFA перед гемоперфузией`) |>
  
# Удаляем строки с пропущенными значениями и 0
  drop_na(`Между поступлением в ОРИТ и сорбцией`, 
          `SOFA/pSOFA перед гемоперфузией`)|>
filter(`SOFA/pSOFA перед гемоперфузией` != 0)

# Строим jitter plot с маленькими окружностями без линии
ggplot(df_filtered_scatter, aes(x = `Между поступлением в ОРИТ и сорбцией`, 
                               y = `SOFA/pSOFA перед гемоперфузией`)) +
  geom_jitter(alpha = 0.6, size = 1, shape = 1, color = "black", 
              width = 0.1, height = 0.1, stroke = 0.8) +
  labs(x = "Время между поступлением в ОРИТ и сорбцией",
       y = "SOFA/pSOFA перед гемоперфузией",
       title = "Зависимость SOFA/pSOFA от времени между поступлением в ОРИТ и сорбцией") +
  theme_minimal() +
  theme(plot.title = element_text(size = 12))
```

```{r}

#| label: tbl-test 
#| tbl-cap: 'Исход/пол'


df_filtered_outcome <- rds("df_filtered")|>
 filter(`Номер гемоперфузии` == 1) |>
  select(`Пол`, `Исход`) |>
  mutate(
    `Исход` = fct_explicit_na(`Исход`, na_level = "Не указано"),  # Явное добавление NA как категории
   
  )

table_summary <- df_filtered_outcome |>
  tbl_summary(
    by = `Пол`,
    missing = "ifany",  # Учитываем NA
    statistic = list(
      all_continuous() ~ "{mean} ({sd})",  # Непрерывные переменные
      all_categorical() ~ "{n} ({p}%)"  # Категориальные переменные
    )
  ) %>%
  add_p()

table_summary
```

```{r}

# Загружаем и фильтруем данные
df_filtered_scatter <- rds("df_filtered") |>
  droplevels() |>
  filter(`Номер гемоперфузии` == 1) |>
  select(`Между поступлением в ОРИТ и сорбцией`,
         `SOFA/pSOFA перед гемоперфузией`,
         `Исход`) |>
  
  # Удаляем строки с пропущенными значениями и где SOFA/pSOFA = 0
  drop_na(`Между поступлением в ОРИТ и сорбцией`, 
          `SOFA/pSOFA перед гемоперфузией`) |>
  filter(`SOFA/pSOFA перед гемоперфузией` != 0) |>
  
  # Создаем категорию для неизвестных исходов
  mutate(
    Исход_группа = case_when(
      `Исход` %in% c("Смерть", "Выписан") ~ `Исход`,
      TRUE ~ "Неизвестен"
    )
  )

# Создаем данные для прямых подписей
label_df <- df_filtered_scatter |>
  group_by(Исход_группа) |>
  summarise(
    x_pos = max(`Между поступлением в ОРИТ и сорбцией`, na.rm = TRUE),
    y_pos = max(`SOFA/pSOFA перед гемоперфузией`, na.rm = TRUE)
  ) |>
  mutate(
    y_pos = case_when(
      Исход_группа == "Смерть" ~ y_pos + 1,
      Исход_группа == "Выписан" ~ y_pos + 2,
      Исход_группа == "Неизвестен" ~ y_pos + 3
    )
  )

# Строим scatter plot с линией для неизвестных исходов
ggplot(df_filtered_scatter, 
       aes(x = `Между поступлением в ОРИТ и сорбцией`, 
           y = `SOFA/pSOFA перед гемоперфузией`)) +
  
  # Данные - все точки в виде серых окружностей с jitter
  geom_jitter(alpha = 0.6, size = 1.5, shape = 1, stroke = 0.8, 
              color = "black", width = 0.1, height = 0.1) +
  
  # Линии тренда для каждой группы исходов
  geom_smooth(aes(group = Исход_группа, color = Исход_группа), 
              method = "lm", se = FALSE, linewidth = 1.2) +
  
  # Прямые подписи
  geom_text(data = label_df, 
            aes(x = x_pos, y = y_pos, label = Исход_группа, color = Исход_группа),
            hjust = 1.1, size = 4, fontface = "bold") +
  
  # Оформление
  scale_color_manual(values = c("Смерть" = "red3", 
                               "Выписан" = "blue4", 
                               "Неизвестен" = "gray30")) +
  theme_bw() +
  theme(legend.position = "none",
        panel.grid.minor = element_blank()) +
  labs(x = "Время между поступлением в ОРИТ и сорбцией",
       y = "SOFA/pSOFA перед гемоперфузией",
       title = "Зависимость SOFA/pSOFA от времени между поступлением в ОРИТ и сорбцией")+
  theme(plot.title = element_text(size = 12))
```

```{r}
# model_interaction <- glm(Исход ~ `Между поступлением в ОРИТ и сорбцией` * `SOFA/pSOFA перед гемоперфузией`, 
#                          data = df_filtered_outcome, 
#                          family = binomial(link = "logit"))
# summary(model_interaction)
# # Оформление результатов в таблицу с пересчётом коэффициентов в OR
# tbl_regression(model_interaction, exponentiate = TRUE)

```
